臺灣彰化地方法院刑事判決　　　　　　　94年度易字第1047號
公　訴　人　臺灣彰化地方法院檢察署檢察官
被　　　告　乙○○
上列被告因家庭暴力防治法案件，經檢察官提起公訴（94年度偵
字第5885號），本院判決如下：
    主  文
乙○○違反法院依家庭暴力防治法第十三條所為之禁止實施家庭
暴力行為及禁止直接騷擾之裁定，處有期徒刑肆月，如易科罰金
，以參佰元折算壹日。
    事  實
一、乙○○為甲○○之夫，其具有家庭暴力防治法第三條第一款
    所稱之家庭成員關係。乙○○前因對甲○○有家庭暴力行為
    ，經甲○○聲請本院依家庭暴力防治法第13條第2項第1款、
    第2款規定，於民國（下同）94年2月22日，以94年度家護字
    第1號案件核發民事通常保護令，裁定乙○○不得對甲○○
    實施身體或精神上不法侵害之行為及直接或間接騷擾之行為
    ，保護令之有效期間為10月；乙○○並曾因違反家庭暴力防
    治法案件，經本院於94年5月17日判處拘役59日、緩刑3年，
    緩刑期內並付保護管束確定，目前尚在緩刑中。詎仍不知悔
    改，於94年3月3日收受並知悉上述保護令內容後，在該保護
    令之有效期間內，基於違反保護令之犯意，於94年7月3日晚
    間7時許，因車號QE-9039號自小貨車使用權之問題與甲○○
    意見不合，在甲○○位於彰化縣和美鎮○○里○○路○段663
    號住處門前，先猛按電鈴，經甲○○置之不理後，接續騎機
    車衝撞甲○○上開住處之鐵捲門3次，以此方式直接騷擾甲
    ○○，並對甲○○實施精神上不法侵害行為，而違反本院所
    為上開民事保護令。
二、案經甲○○訴由彰化縣警察局和美分局報請臺灣彰化地方法
    院檢察署檢察官偵查起訴。
    理  由
一、被告乙○○固坦承有事實欄內所載於甲○○位於彰化縣和美
    鎮○○里○○路○段663號住處前按電鈴，並以修車扳手撬開
    鐵捲門之行為，但否認有何違反保護令之犯行，並以：伊因
    為以演布袋戲維生，需要使用自小貨車，因甲○○將自小貨
    車藏匿，伊需要使用，且伊打電話給甲○○及在其住處門前
    按門鈴，甲○○均置之不理，才以修車扳手撬開鐵捲門欲入
    屋找甲○○理論等語，資為抗辯。
二、經查：
（一）被告與甲○○為夫妻，二人間具有家庭暴力防治法第3條
      第1款所定之家庭成員關係。甲○○曾於93年12月21日以
      被告於93年間有多次家庭暴力行為為由，向本院聲請核發
      保護令，經本院家事法庭於94年2月22日核發94年度家護
      字第1號民事通常保護令，諭令被告不得對甲○○實施身
      體上或精神上不法侵害之行為，亦不得直接或間接對告訴
      人為騷擾行為，且該保護令之有效期限為10月，被告於94
      年3月3日收受該保護令之送達之情，有前開保護令1份在
      卷可憑（見94年度偵字第5885號卷第10至11頁），且經本
      院調閱前開保護令民事卷宗查明無訛。
（二）被告有於事實欄內所載之時、地，至甲○○位於彰化縣和
      美鎮○○里○○路○段663號住處前按電鈴，並撬開鐵捲門
      之行為，為其所自承，核與證人即被害人甲○○迭於警詢
      、偵訊及本院審理時之指述及證述大致相符（見上開偵卷
      第8、9、21頁及本院94年10月12日審理筆錄），且有彰化
      縣警察局和美分局和美派出所受理各類案件記錄表1紙（
      見上開偵卷第12頁）、現場照片9張（見上開偵卷第13、
      14 頁及本院審理卷）在卷可稽。
（三）被告雖以伊係以修車扳手撬開鐵捲門，且保護令並未禁止
      伊進入伊所有之彰化縣和美鎮○○里○○路○段663號住處
      ，自得進入上開住所，此行為並非違反保護令等語置辯。
      惟查，由員警所拍攝及證人甲○○於本院審理時當庭提出
      之現場照片9幀觀之，甲○○位於彰化縣和美鎮○○里○
      ○路○段663號住處之鐵捲門，邊緣已與鐵捲門之門柱分離
      ，且鐵捲門之中間凹陷頗深，實非一般扳手所得為之，復
      參以證人甲○○迭於警詢、偵訊及本院審理時均證稱：被
      告是騎機車來撞我的鐵門，他機車加油的油門聲很大聲，
      接著就是撞鐵門的聲音等語，足認被告所辯：伊僅用修車
      扳手撬開鐵捲門等語尚難足採。
（四）按本法所稱家庭暴力者，謂家庭成員間實施身體或精神上
      不法侵害之行為；本法所稱騷擾者，謂任何打擾、警告、
      嘲弄或辱罵他人之言語、動作或製造使人心生畏怖情境之
      行為，家庭暴力防治法第2條第1項、第3項分別定有明文
      。且參諸家庭暴力防治法之立法意旨，係為促進家庭和諧
      ，防治家庭暴力行為及保護被害人權益而制定（家庭暴力
      防治法第1條）。是倘被告之行為業已造成其家庭成員身
      體上或精神上傷害或心生畏怖均足當之，並不限於特定之
      行為態樣。前揭民事保護令雖未禁止被告進入甲○○位於
      彰化縣和美鎮○○里○○路○段663號住處，惟倘遭甲○○
      拒絕，亦應使用和平理性而非謂即得以暴力方式為之。被
      告既以騎機車之方式強行衝撞甲○○上開住處之鐵捲門，
      使其鐵捲門與門柱分離且中間凹陷頗深，已如前述，觀其
      行為態樣，足以造成甲○○精神上之傷害並使其心生畏怖
      ，自屬於家庭暴力防治法所稱之家庭暴力及騷擾之行為，
      被告上開所辯，應屬卸責之詞，均難足採。
（五）綜上，本件事證明確，被告上開犯行應堪認定。
三、核被告乙○○所為，係犯家庭暴力防治法第50條第1、2款之
    違反保護令罪。被告於犯罪事實欄所示之時、地，猛按電鈴
    及以機車衝撞上開住處之鐵捲門之犯行，係利用同一犯罪機
    會接續為之，為接續犯之單純一罪。又被告於上開時、地所
    為之一行為，雖違反上開民事保護令所禁止之家庭暴力防治
    法第50條第1款、第2款之數款行為，然因其行為係違反「同
    一保護令」上所禁止之數款行為，故仍只論以單純一違反保
    護令罪。爰審酌被告甫於94年5月17日，因違反家庭暴力防
    治法案件，經本院判處拘役59日，緩刑3年，緩刑期內並付
    保護管束確定在案，現仍於緩刑期內，惟仍不知悛悔，仍犯
    本件違反保護令罪，且其於犯罪後亦未坦認犯行，犯後態度
    非佳，足見其對於防治家庭暴力之法治觀念淡薄，惟念其因
    亟欲取得自小貨車以維生計之犯罪動機，量處如主文所示之
    刑，並諭知易科罰金之折算標準，以示警懲。
據上論斷，應依刑事訴訟法第299條第1項前段，家庭暴力防治法
第50條第1、2款，刑法第11條前段、第41條第1項前段，罰金罰
鍰提高標準條例第2條，判決如主文。
本案經檢察官何蕙君到庭執行職務。
中　　華　　民　　國　　94　　年　　10　　月　　26　　日
              刑事第二庭  審判長法  官  石馨文
                                法  官  李水源
                                法  官  黃齡玉
以上正本證明與原本無異。
如不服本判決，應於判決送達後10日內，向本院提出上訴狀（ 須
附繕本 ）。
告訴人或被害人對於判決如有不服具備理由請求檢察官上訴者，
其上訴期間之計算係以檢察官收受判決正本之日期為準。
中　　華　　民　　國　　94　　年　　10　　月　　26　　日
                                書記官  施嘉玫
家庭暴力防治法第50條第1、2款
違反法院依第十三條、第十五條所為之下列裁定者，為本法所稱
之違反保護令罪，處三年以下有期徒刑、拘役或科或併科新台幣
十萬元以下罰金︰
一  禁止實施家庭暴力行為。
二  禁止直接或間接騷擾、接觸、通話或其他連絡行為。
